# 请教陈版：公益性资产划拨问题

提问人：Neusner 时间：2018-05-02 20:51:02
财政局划拨给企业土地及建筑物。 问题一:房屋入账价值是按照账面价值还是评估价值，房屋土地一般是在固定资产合并列示还是分开列示？；问题二：房屋及土地需要计提折旧摊销吗？

回答人：chenyiwei
首先要明确：这里的资产是否符合会计准则对“资产”这一会计要素的定义和确认条件？这类划拨是否符合政府向融资平台公司注资的相关监管规定，是否存在为增大发债额度而故意做大净资产的问题？请谨慎评估执业风险。

提问人：Neusner 时间：2018-05-03 10:36:06
谢谢陈版，问题要再明确一下，该资产是用于企业办公需要，且金额远小于公司的净资产规模，符合政府注入资产要求，不存在为增大发债额度而故意做大净资产的问题。

回答人：chenyiwei
如果确实为本企业办公所需，则确认为固定资产，入账价值为公允价值。在确定公允价值时，需关注土地的性质是划拨地还是出让地。划拨地价值不得入账。